# 国有企业固定资产、无形资产评估增值后，计提折旧或摊销的基础？

提问人：ross87 时间：2014-06-06 15:53:54
某国有企业整体改制为国有独资公司，改制评估，部分固定资产、无形资产增值，评估净值，部分作为注册资本，其他作为资本公积。问题：对于固定资产、无形资产是以原值折旧摊销，还是按评估值折旧、摊销？相应的制度依据是？对方现在搜到一个制度《关于股份有限公司有关会计问题解答》的通知 财会字[1998]16号 ，该解答是否已过时？

回答人：chenyiwei
财会字[1998]16号文中对评估增值资产计提折旧的“两种方法”的规定在当年年末就失效了，被财会字[1998]66号文（1998.12.28发布）中的对应规定取代。

提问人：ross87 时间：2014-06-06 22:21:59
陈老师，现在应该怎么处理？

回答人：chenyiwei
以按评估值调账后的帐面净值作为应计折旧总额，在剩余折旧年限内计提折旧。所计提的折旧正常计入成本或损益。